【裁判字號】    99,審訴,16
【裁判日期】    990226
【裁判案由】    確認債權不存在
【裁判全文】
臺灣高雄地方法院民事裁定              99年度審訴字第16號
原      告  甲○○
訴訟代理人  乙○○
被      告  第一金融資產管理股份有限公司
法定代理人  丁○○
訴訟代理人  丙○○
上列當事人間請求確認債權不存在事件，本院裁定如下：
    主  文
原告之訴駁回。
訴訟費用由原告負擔。
    理  由
一、按債務人對於支付命令未於法定期間合法提出異議者，支付
    命令與確定判決有同一之效力，民事訴訟法第521 條第1 項
    定有明文。故凡確定判決所能生之既判力及執行力，支付命
    令皆得有之，當事人不得就該法律關係更行起訴。而確定判
    決所生之既判力，除當事人就確定終局判決經裁判之訴訟標
    的法律關係，不得更行起訴或為相反之主張外，法院亦不得
    為與確定判決意旨相反之裁判。否則將使同一紛爭再燃，即
    無以維持法之安定，及保障當事人權利、維護私法秩序，無
    法達成裁判之強制性、終局性解決紛爭之目的，有最高法院
    93年度臺上字第1432號判決意旨可供參照。次按確定判決，
    除當事人外，對於訴訟繫屬後為當事人之繼承人者，亦有效
    力，民事訴訟法第401 條第1 項定有明文。所謂繼承人，包
    括因法律行為而受讓訴訟標的之特定繼承人在內，亦據最高
    法院著有33年上字第1567號判例揭櫫明確。
二、原告起訴主張被告所持本院98年度司執字第107695號債權憑
    證，聲請本院強制執行，惟該借款憑證並非原告所簽發，其
    上印文係被告盜刻印章所為，本院竟裁定准予強制執行，有
    害及原告權利，被告對原告並無債權存在等語。
三、經查，被告聲請本院以98年度司執字第107695號強制執行事
    件，對原告及訴外人林朝景財產予以強制執行，所執之執行
    名義為臺灣屏東地方法院93年度執字第3812號債權憑證，該
    債權憑證原始執行名義為屏東地院92年度促字第36099 號支
    付命令（下稱本件支付命令）一情，業據本院調取上揭執行
    卷審閱明確，並有前開債權憑證附卷可稽。再查，本件支付
    命令核發之因，源為訴外人保證責任高雄縣鳳山信用合作社
    （下稱鳳山信用合作社）於民國85年6 月17日借款新臺幣（
    下同）300 萬元、20萬元予原告，並均由訴外人林朝景擔任
    連帶保證人，嗣屆清償期後，尚有本金320 萬元及利息、違
    約金尚未清償，鳳山信用合作社乃聲請屏東地院對原告及林
    朝景核發支付命令，經屏東地院於92年10月13日准予核發本
    件付命令，該支付命令於92年10月17日合法送達予原告，由
    原告本人親自收受，並於92年11月25確定，有支付命令、送
    達證書及確定證明書等附於屏東地院前開民事聲請卷可稽。
    是此，鳳山信用合作社對原告確定有前開債權存在之事實已
    可認定，後因鳳山信用合作社於93年10月1 日起奉行政院金
    融監督管理委員會令，由訴外人中國信託商業銀行承受其營
    業及負債，中國信託商業銀行於94年8 月12日將上開債權及
    從權利讓與訴外人英屬維京群島商科信資產管理股份有限公
    司臺灣分公司，該公司於97年6 月19日將債權讓與訴外人日
    榮資產管理股份有限公司，繼再由該公司於97年10月9 日讓
    與被告等情，亦有行政院金融監督管理委員會令及證權讓與
    證明書等附卷足證。從而，被告對於原告自有前開債權存在
    ，進依首揭說明，原告已不得再為相反之主張，本院亦不得
    為與該確定支付命令意旨相反之裁判，否則即違反該確定支
    付命令之既判力。
四、綜上所述，被告聲請本院強制執行所持之本件支付命令既已
    確定，上開支付命令所命原告應給付金額依法應具有既判力
    ，揆諸上開規定及說明，原告不得再對被告提起確認支付命
    令所命給付之金額為不存在之訴，又原告起訴違反民事訴訟
    法第249 條第1 項第7 款之規定，係屬不得補正之事項，其
    請求於法有違，應予駁回。
五、依民事訴訟法第249 條第1 項第7 款、第95條、第78條，裁
    定如主文。
中    華    民    國    99    年    2     月    26    日
                  民事第二庭  法  官  張維君
正本係照原本作成。
如不服本裁定應於送達後10日內向本院提出抗告狀，並繳納裁判
費新臺幣1,000元。
中    華    民    國    99    年    2     月    26    日
                              書記官  賴朱梅

司法院資訊處製作；財團法人民間司法改革基金會備份。
